【裁判字號】    98,裁,334
【裁判日期】    980212
【裁判案由】    綜合所得稅
【裁判全文】
最  高  行  政  法  院  裁  定
                                       98年度裁字第334號
上  訴  人  甲○○
被 上訴 人  財政部臺灣省南區國稅局
代  表  人  乙○○
上列當事人間綜合所得稅事件，上訴人對於中華民國97年10月30
日高雄高等行政法院97年度再字第25號判決，提起上訴，本院裁
定如下：
    主  文
上訴駁回。
上訴審訴訟費用由上訴人負擔。
    理  由
一、按對於高等行政法院判決之上訴，非以其違背法令為理由，
    不得為之，行政訴訟法第242條定有明文。依同法第243條第
    1項規定，判決不適用法規或適用不當者，為違背法令；而
    判決有同條第2項所列各款情形之一者，為當然違背法令。
    是當事人對於高等行政法院判決上訴，如依行政訴訟法第24
    3條第1項規定，以高等行政法院判決有不適用法規或適用不
    當為理由時，其上訴狀或理由書應有具體之指摘，並揭示該
    法規之條項或其內容；若係成文法以外之法則，應揭示該法
    則之旨趣；倘為司法院解釋或本院之判例，則應揭示該判解
    之字號或其內容。如以行政訴訟法第243條第2項所列各款情
    形為理由時，其上訴狀或理由書，應揭示合於該條項各款之
    事實。上訴狀或理由書如未依此項方法表明，或其所表明者
    與上開法條規定不合時，即難認為已對高等行政法院判決之
    違背法令有具體之指摘，其上訴自難認為合法。
二、本件上訴人在原審法院以高雄高等行政法院92年度訴字第13
    30號判決及本院94年度判字第1308號判決為再審對象，主張
    有行政訴訟法第273條第1項第11款及第13款之再審事由，提
    起再審之訴，經原審法院以本件無上訴人主張之再審事由存
    在，而認其再審之訴顯無理由，判決駁回其訴。為此上訴人
    提起本件上訴，主張：經稽徵機關核定之案件，應先排除核
    課處分之拘束力，始得退稅。被上訴人於民國92年5月22日
    通知上訴人領取83年度綜合所得稅退稅，即否定92年5月6日
    之重核復查決定。然被上訴人從未提出新的課稅基礎，在原
    課稅基礎動搖後，稅目、稅率、罰鍰等基礎均缺乏之情形下
    ，驟爾駁回再審，違背租稅法律主義。另再審之證據有發現
    30天內提出之限制，惟上訴人有彰顯事實正義之必要，且法
    律以事實為依據，上訴人發現事實提出再審，原審加以限制
    ，並不合法等語。
三、經查本案上訴人在原審提起再審之訴，主張之再審事由分別
    為；(1)「為判決基礎之行政處分，依其後之行政處分已變更
    者」（行政訴訟法第273條第1項第11款參照）(2)「當事人發
    見未經斟酌之可受較有利益裁判之證物或得使用該證物者」
    （行政訴訟法第273條第1項第13款參照）。但其將再審對象
    確定判決審查之程序標的行政處分，誤為形成確定判決基礎
    之行政處分，已非有據。原判決亦指明該程序標的行政處分
    並未為任何新處分所變更，並在理由欄中說明退稅之事實行
    為，乃是為了執行稅捐核課處分之程序標的，而非變更該程
    序標的。另外上訴人所指之未經斟酌證據，實質上早已存在
    ，並不符合上開再審事由，亦經原審法院詳予述明。是以本
    件上訴理由，無非係就原審之法律論斷，依憑上訴人主觀而
    無法理基礎之個人意見，泛言論斷矛盾或錯誤，而非具體表
    明合於不適用法規、適用法規不當、或行政訴訟法第243條
    第2項所列各款之情形，難認對該判決之如何違背法令已有
    具體之指摘。依首開規定及說明，應認其上訴為不合法。
四、據上論結，本件上訴為不合法。依行政訴訟法第249條第1項
    前段、第104條、民事訴訟法第95條、第78條，裁定如主文
    。
中    華    民    國    98    年    2     月    12    日
                    最高行政法院第一庭
                        審判長法官  帥  嘉  寶
                              法官  吳  東  都
                              法官  曹  瑞  卿
                              法官  黃  秋  鴻
                              法官  胡  方  新
以  上  正  本  證  明  與  原  本  無  異
中    華    民    國    98    年    2     月    16    日
                              書記官  莊  俊  亨


司法院資訊處製作；財團法人民間司法改革基金會備份。
